【裁判字號】    98,訴,989
【裁判日期】    981117
【裁判案由】    損害賠償
【裁判全文】
臺灣板橋地方法院民事判決               98年度訴字第989號
原      告  丙○○
訴訟代理人  莊佳樺律師
        人  余政勳律師
            余淑杏律師
被      告  戊○○
訴訟代理人  陳守文律師
被      告  板信商業銀行股份有限公司華江分行
法定代理人  丁○○
訴訟代理人  賴盛星律師
複代理人    乙○○
上列當事人間請求損害賠償事件，經本院於民國98年10月27日言
詞辯論終結，判決如下：
    主  文
被告應連帶給付原告新台幣貳佰肆拾陸萬零肆佰壹拾元，及如附
表所示之利息起算日起至清償日止，按年息百分之五計算之利息
。
原告其餘之訴駁回。
訴訟費用由被告連帶負擔十分之七；餘由原告負擔。
本判決第一項於原告以新台幣捌拾貳萬元供擔保後，得假執行，
但被告以新台幣貳佰肆拾陸萬零肆佰壹拾元為原告供擔保後，得
免為假執行。
原告其餘假執行之聲請駁回。
   事實及理由
一、原告起訴主張：被告戊○○為被告板信商業銀行股份有限公
    司華江分行（下簡稱板信銀行）之理財專員，原告於民國（
    下同）96年11月22日聽從被告戊○○建議，以美金2萬元購
    買「聯博全球高收益債券BT」（商品代號為AL26，下簡稱聯
    博債券），被告戊○○交付原證1之「特定金錢信託投資國
    內外有價證券申購指示書」予原告。嗣被告戊○○知悉原告
    另於合作金庫有新台幣（下同）100萬元之存款，建議將該
    存款匯入板信銀行，投資其他金融商品，原告即於翌日匯款
    至原告在板信銀行帳戶，原告於同年月27日將存摺與印鑑交
    付被告戊○○辦理購買「匯息雙利13連動債」（下簡稱匯息
    連動債），惟被告戊○○卻未代原告辦理購買前揭債券，隱
    瞞原告，將100萬元匯至第三人蔡友明國泰世華銀行南京東
    路分行00000000000帳戶內，被告戊○○同日僅交付偽造原
    證4之板信銀行之「特定金錢信託投資國內外有價證券申購
    指示書」交付予原告，亦未交付前揭100萬元之匯款單予原
    告，被告戊○○嗣後於97年2月20日、5月20日、8月20日、
    11月21日、98年2月23日，各存入原告於板信銀行帳戶20,
    000元，藉以取信原告，原告再於97年7月18日將外幣存款存
    摺及印章交由被告戊○○辦理購買「金蟬脫殼3連動式債券
    」（下簡稱金蟬脫殼債），嗣被告戊○○交付原告原證8之
    「金蟬脫殼3連動式債券產品說明書暨風險預告書」惟被告
    戊○○復隱瞞原告，將原告帳戶內之美金90,000元匯至第三
    人蔡靜怡在日盛銀行松江分行000000000000帳戶內，亦未交
    付該筆匯款單予原告。嗣於原告於98年1月21日欲將匯息連
    動債提前解約，被告戊○○一再勸說原告不要贖回，因贖回
    將受有損失，並以其為理財專員，得預支金蟬脫殼連動債之
    利息，金蟬脫殼連帶債乃係與美國商業銀行相關之連動商品
    ，要求原告依其口述書寫原證9之收據，再於98年1月21日以
    「蔡友明入息」名義匯款111,228元至原告帳戶內。原告於
    98年4月2日，經由板信銀行理財總部薛濟麟提出「金蟬脫殼
    連動債」說明文件，向原告勸說「金蟬脫殼債為保本商品，
    如果提前解約很可惜等語，而被告戊○○則提出其變造過原
    證11之「庫存帳資料查詢」單，並在向原告表示贖回「金蟬
    脫殼連動債」，僅能拿回美金83,916元（90,000×0.9324
    ＝83,916），嗣原告於98年4月3日向板信銀行查詢始知悉原
    告並未購買「匯息連動債」及「金蟬脫殼連動債」始知原證
    4之印文高文邦、劉鴻鈺、徐禮祿係偽造，又「金蟬脫殼3連
    動債券產品說明書暨風險預告書」並非購買「金蟬脫殼連動
    債」證明文件，被告戊○○因藉執行職務之便利，詐欺原告
    ，被告板信銀行自應與被告戊○○負連帶清償之責，另扣除
    被告戊○○匯款予原告211,228元，原告受有損失為3,514,
    872元（即1,000, 000＋2,726,100－211,228＝3,514,872）
    ，爰依侵權行為法律關係，提起本訴，並聲明：被告應連帶
    給付原告3,514,872元暨自起訴狀繕本送達翌日起，按年息
    百分之5計算之利息。願供擔保，請准宣告假執行。
二、被告板信銀行則以：原告於96年11月22日向被告申購「聯博
    債券」，被告戊○○交付「特定金錢信託投資國內外有價證
    券申購指示書」外，及該商品之DM及產品說明書、風險預告
    書，然原告主張購買系爭匯息連動債，僅提出原證4之文件
    ，並未提出任何商品DM及產品文件，惟依被告寄發予原告96
    年11月份之特定金錢信託資產報告書所載，僅有「聯博全高
    BT」、申購金額「20,000USD」記載，並無「匯息連動債」
    商品之記錄如被證1所示，於原告之外幣及台幣活存帳戶存
    摺自96年7月1日至98年5月26日之記錄，亦僅有「聯博債券
    」之配息記錄，並無「匯息連動債」之配息情形，且原告主
    張「匯息連動債」每季之配息20,000元，係以現金存款方式
    存入，並無註明為該連動債商品之配息，依系爭「匯息連動
    債」之DM及產品說明書所載，配息為每季配息0.825％，年
    息為3.3％，以申購100萬元計算，每季可獲配息8, 250元，
    與原實際每季獲配息20,000元之情形不同，原告主張之購買
    匯息連動債配息情形及簽署之文件均與一般之申購金融商品
    之程序不符，實係被告戊○○向原告借貸100萬元，約定每
    季支付利息20,000元。至於原告所持有於原證4之「匯息連
    動債」之申購指示書，係原告當時為保障其債權，要求被告
    戊○○所出具作為憑證之用。惟原告未申購金蟬脫殼債，故
    並未簽署「特定金錢信託投資國內外有價證券申購指示書」
    ，原告所匯出美金90,000元一事，乃係因被告戊○○向原告
    訛騙其友人蔡友明為美國銀行之副總，原告如提供資金，可
    獲取較佳之借款利息條件（美金90,000元之年息為111,228
    元），詢問原告是否有投資意願，經原告表示同意後，由原
    告匯出美金90,000元至蔡友明之帳戶，此由原告所提原告簽
    名之收據上記載「茲收到美國商業銀行台北分行經蔡友明副
    總預支至98年7月22日美金90,000元之利息共合計111,228元
    。且同意下期支息日為99年7月22日。中途不可解約」，及
    原告之活存帳戶於98年1月21日以現金存款方式存入111,228
    元，備註欄註明為「蔡友明入息」可稽。又系爭「金蟬脫殼
    連動債」之申購及計價幣別為美金惟原告之外幣帳戶存摺上
    由始至終均無系爭連動債之配息記錄，僅於原告之台幣活存
    帳戶內有以現金入帳金額111,228元、「蔡友明入息」之記
    錄，足見原告匯出美金90,000元至蔡友明之帳戶，係作為被
    告戊○○向其推介之私人資金借貸之用，原告聽信被告戊○
    ○之意見，將系爭款項作為借貸予他人之資金，以獲取較高
    額之利息，原告自始至終均無向被告申購系爭連動債之意，
    則原告交付系爭款項予被告戊○○既係基於其與被告戊○○
    達成借貸之合意，自非屬被告戊○○執行被告職務之行為，
    故縱原告係受被告戊○○誘騙始將系爭款項投資作為借貸資
    金之用，亦屬被告戊○○之個人行為，與被告無涉。原告於
    接獲被告所寄發96年11月份之信託資產報告書上並未有系爭
    「匯息連動債」之記載，存摺上亦未有系爭「匯息連動債」
    及「金蟬脫殼連動債券」之配息情形，未於系爭「匯息連動
    債」亦未於產品說明書暨風險預告書上簽名，另就「金蟬脫
    殼連動債」亦未在確認申購數量及金額之「特定金錢信託投
    資國內外有價證券申購指示書」上簽名下單，致使系爭債券
    之申購程序並未完成，則原告就系爭款項無法回復之損害，
    自屬與有過失，依民法第217條之規定，自應減輕或免除被
    告之賠償責任，原告請求被告應就其所受3,514, 872元全部
    負連帶賠償責任，亦屬無據等語置辯，並聲明：原告之訴及
    假執行之聲請均駁回。如受不利判決，願供擔保請准免為假
    執行。
三、被告戊○○則以：被告交付原證4之特定金錢信託投資國內
    外有價證券申購指示書，原告以匯息連動債之配息僅年息
    3.3 ％(即每季0.8250％)過低及母親不同意為由而未購買，
    被告投資股票失利，向原告以年息8％向原告借款新台幣100
    萬元整，三月計息一次計2萬元，因板信銀行不允許員工私
    下與客戶間有資金往來，被告要求原告於96年11月27日電匯
    至訴外人蔡友明位於國泰世華銀行之帳戶，並曾書立借據乙
    份交由原告留執，事後被告即依約定陸續每隔三月於97年2
    月20日、97年5月20日、97年8月20日、97年11月21日、98年
    2 月23日以「現金存款」方式，分別匯款五期利息共計10萬
    元予原告，原告事後並未購買匯息連動債，並未將原證4之
    書面資料撕毀作廢或返還被告，當時被告除先以手寫投資標
    的名稱外，亦僅於該書面右下方蓋有原告資料建檔私章，並
    無事先蓋用其他之印文，至原告起訴後所提出之該申購指示
    書右下方欄位除被告之印文外，其餘高文邦、劉鴻鈺、徐禮
    祿之印文，皆非被告所蓋，且匯息連動債之紅利配息僅年息
    3.3％(即每季0.8250％)，此與原告事後所實際收受共五期
    各2萬元之利息不同，況利息2萬元皆係以『現金存款』之方
    式存入原告銀行帳戶，核與聯博債券之配息記載方式不同，
    卻遲至一年之後才發現被告涉有詐欺乙事，不合常情。被告
    再於97年年7月間向原告推薦金蟬脫殼債，係2年半到期，保
    本保息回贖本息計110％～116％之債券，原告以其回贖日期
    太久利息太少為由而拒絕，被告再度向原告借款約定利息為
    年息4％，借期原則上以一年為期至98年7月18日償還本息美
    金9萬3,600元，並書立借據，為恐銀行察覺，原告於97年7
    月18日依被告指示將美金9萬元匯往被告友人蔡靜怡位於日
    盛銀行松江分行帳戶，嗣原告於98年1月21日(農曆年前)以
    需要資金周轉為由要求被告提前支付本筆借款第一年之利息
    ，被告為恐銀行察覺，再度以蔡友明名義以現金匯款借款利
    息計美金3,600元，換算為台幣即為新台幣11萬1,228元至原
    告板信商業銀行華江分行帳戶，雙方並言明次期利息之支付
    日應為99年7月22日，原告不得再中途要求被告提前償還借
    貸本息，原告並曾自書如原證9之收據乙紙交付被告。原告
    於98年4月2日再度告知被告因母親欲購地需用錢為由，要求
    被告須提前返還本筆美金9萬元之全部借款，同時並要求被
    告作成不實資料查詢單即原證11之資料查詢單，交由原告取
    信其母親，同年4月3日原告前往被告工作場所警告被告若不
    遵照指示還錢將會失去工作，並拿出二張寫好之新借據要求
    被告簽名，經雙方協商後，同意就美金9萬元之借貸部份償
    還期定為98年5月20日，另新台幣100萬元之借貸部份償還期
    則定為98年11月18日，並將上開償還日期分別載明於新借據
    上，交由被告簽名由原告留執，但原告並未歸還舊借據。嗣
    原告提出上開二份新借據前往被告任職之板信銀行總行向理
    財協理甲○○申訴，經甲○○確認為借款。原告於98年1月
    21日藉訴外人蔡友明名義所匯與原告之借款利息係以台幣匯
    往原告銀行本國活期存摺，所載係「現金存款蔡友明入息」
    字樣，亦非依交易幣別匯入原告外幣存摺，且無類似投資標
    的名稱入息之記載，所匯之利息金額亦與上述產品說明書暨
    風險預告書所載條件係保本保息回贖本息計110％～116％者
    約定有間，不合於上開所述原告投資有價證券交易慣例，原
    告無須任何投資證明文件，即同意將美金9萬元之鉅款匯往
    其他私人銀行帳戶充做『投資』債券款項，顯亦不合常理等
    語置辯，並聲明：原告之訴駁回，如受不利之判決，願供擔
    保免假執行。
三、兩造不爭執之事實（98年7月14日筆錄，本院卷第106頁）
(一)原告於民國（下同）96年11月22日經由被告板信銀行所屬之理
  財專員即被告戊○○之介紹購買美金2萬元之聯博債券如原證1
  所示。
(二)原告於96年11月23日將其所有在合作金庫之定期存款100萬元
  匯入至原告在板信銀行帳戶內，並於同年月27日被告戊○○填
  寫原證三之匯款申請書將上開100萬元匯入第三人蔡友明國泰
  世華銀行帳號為00000000 000號之帳戶內如原證3所示。
(三)原告之美金帳戶於97年7月18日有美金9萬元折合新台幣為2,
  726, 100元匯入第三人TSAI CHING YI(蔡靜怡)在日盛銀行松
  江分行帳號000000000000號帳戶內。原證7所示之匯出匯款申
  請書上之原告之簽名及印章均為真正。被告戊○○於97年7 月
  間交付如原證8之金蟬脫殼3連動式債券產品說明書暨風險報告
  書予原告。
(四)原告於板信銀行帳號內分別於97年2月20日、同年5月20日、同
  年8月20日、同年11月21日、98年2月23日分別有現金存款2萬
  元，於98年1月21日有蔡友明以現金存款匯入利息111, 228 元
  如原證2、5，原告於98年1月21日簽署原證9之收據表明由蔡友
  明預支至98年7月22日之利息為111,228元，合計原告收受存款
  為211,228元。
(五)被告戊○○於98年4月2日交付原證11之庫存資料查詢單一紙予
  原告。
(六)被告板信銀行於98年4月3日查證原告並未於96年11月27日購買
  「匯息雙利13連動債」（以下簡稱匯息連動債），原告持有原
  證4之文件為偽造，原證4文件上之「高文邦」、「劉鴻鈺」「
  徐禮祿」之簽名均屬偽造，原告亦未於97年7月18日購買金蟬
  脫殼債。
四、本件爭點及本院判斷（98年7月14日筆錄，本院卷第106頁）
    原告主張被告板信銀行所屬理財專員即被告戊○○於前揭時
    間向原告詐稱為原告辦理購買匯息連動債、金蟬脫殼債，實
    際並未購買，卻隱瞞原告將原告所有100萬元、美金9萬元折
    合新台幣2,726,100元分別匯入訴外人蔡友明、蔡靜怡之帳
    戶內，致原告於98年4月2日欲贖回前揭債券時，始經由被告
    板信銀行告知原告並未購買前揭債券，被告戊○○受僱於被
    告板信銀行，被告戊○○執行職務不法侵害原告之權利，被
    告板信銀行自應復連帶賠償責任，為此依據侵權行為法則，
    請求如訴之聲明，被告則以前詞置辯，因此，本件應審究者
    為(一)被告戊○○是否向原告詐稱購買匯息連動債、及金蟬脫
    殼債實則將原告所有100萬元、2,726,100元依序匯入第三人
    蔡友明、TSAI CHING YI（蔡靜怡）之帳戶內？(二)被告戊○
    ○如有前揭詐欺之侵權行為，是否為執行職務之行為？(三)原
    告是否有以下之過失而與有過失？明知被告板信銀行於96
    年11月間所交付之信託資產報告書上並無匯息連動債」之交
    易紀錄，其帳戶存摺內亦無匯息連動債、及金蟬脫殼連動債
    之配息紀錄，並未向被告板信銀行查證。並未於匯息連動
    債之產品說明書及風險預告書上簽名，亦未於金蟬脫殼連動
    債之申購指示書上簽名下單，致使債券之申購程序並未完成
    。
(一)原告於96年11月22日經由被告戊○○之推薦購買聯博債券，原
  告隨即於翌日即96年11月23日將其所有資金100萬元自合作金
  庫匯款至原告於板信銀行之帳戶，有原告提出之存摺可按（見
  本院卷第15頁），且為被告所不爭，參以被告戊○○抗辯被告
  板信銀行禁止理財專員與客戶間有資金往來等情，果原告與被
  告戊○○成立借款之合意，原告欲借款於被告戊○○或訴外人
  蔡友明，逕由原告在合作金庫之帳戶逕匯入戊○○或蔡友明之
  帳戶即可，何須大費周章由原告合作金庫之帳戶匯入於原告在
  板信銀行之帳戶，再由原告在板信銀行之帳戶匯款入訴外人蔡
  友明之帳戶內，且由原告在板信銀行之帳戶內匯款，更易遭被
  板信銀行察覺資金往來，準此，被告抗辯原告與被告戊○○間
  成立借款之合意云云，顯非事實。
(二)原告主張被告戊○○於97年11月27日交付原證4之「特定金錢
  信託投資國內外有價證券申購指示書」，其上手寫部分文字均
  由被告戊○○所書寫等情，為被告所不爭（見本院卷第107 頁
  ），果原告並無購買匯息連動債、金蟬脫殼債之意願，係借款
  予被告戊○○，被告戊○○何須交付其上由被告戊○○親自以
  手寫記載申購日期為97年11月27日」、投資標的為「匯息連動
  債」「新台幣1, 000,000元」等文字，再於97年7月18日交付
  已由被告戊○○及板信銀行主管邱獻堂已用印之原證8之「金
  蟬脫殼3連動式債券」之產品說明書暨風險預告書，俟原告要
  求贖回前揭債券時，戊○○再於98年4月2日交付由被告戊○○
  自認為其偽造之原告購買匯息連動債及金蟬脫殼債等二筆庫存
  資料查詢單，因此，被告戊○○應係交付原證4、8、11之文件
  ，均為取信原告，向原告詐稱其已購買匯息連動債、金蟬脫殼
  連動債之事實，因此，被告抗辯原告明知並未購買匯息連動債
  、金蟬脫殼債云云，顯非事實。
(三)原告主張於98年間4月間經由被告板信銀行賴清岳交付原證3之
  匯款單（即由原告之帳戶匯款100萬元於訴外人蔡友明之匯款
  單），其上文字均為被告戊○○書寫，匯款人留存電話亦為被
  告戊○○，經本院核閱原告提出被告戊○○之手機號碼均相符
  （見98年9月15日筆錄，本院卷第151頁背面），再參以原告提
  出之原證7之匯出匯款申請書（即原告匯款於蔡靜怡美金9萬元
  之匯款單），僅原告簽名部分為原告親自書寫，其餘文字部分
  ，均係被告戊○○告知銀行行員書寫受款人、帳戶均為英文及
  ，並特別於右上角註明投資基金之文字等情，為被告戊○○所
  自認（見本院98年11月3日筆錄，第171頁背面），綜上各情，
  被告戊○○於96年11月27日匯款100萬元之匯款單，卻記載自
  己之聯絡手機號碼，且未交付該紙匯款單於原告，應係隱匿匯
  款100萬元於訴外人蔡友明之事實，再於97年7月18日匯款美金
  9 萬元至國內之蔡靜怡帳戶，卻故意以英文字顯示並特別註明
  「投資基金」，顯為詐欺原告，始原告誤信匯款美金9萬元係
  購買基因之用途，因此，被告抗辯原告明知前揭匯款匯入蔡友
  明、蔡靜怡帳戶云云，顯與事實不符。
(四)被告板信銀行抗辯交付原告如被證1之板信商業銀行特定金錢
  信託資產報告書（下稱資產報告書）、被證2之外匯活期對帳
  單、交易明細表（下稱對帳單）予原告，均無匯息連動債、金
  蟬脫殼債之記載，因認原告明知並未購買匯息連動債及金蟬脫
  殼債云云。然查，被證1、2之製作時間分別為98年6月6日、98
  年5月26日，均在本件訴訟後，原告否認收受被證1資產報告書
  、被證2之對帳單，被告板信銀行並未舉證原告已收受前揭被
  證1、2文件，自難據此認定原告已收受前揭文件而明知未購買
  匯息連動債、金蟬脫殼債之事實。被告前揭抗辯，自非可取。
(五)被告抗辯依系爭「匯息連動債」之DM及產品說明書所載，配息
  為每季配息0.825％，年息為3.3％，以申購100萬元計算，每
  季可獲配息8, 250元，與原告實際每季獲配息20,000元之情形
  不同云云，然查，原告主張被告戊○○並未交付匯息連動債之
  產明說明書，自無從知悉匯息連動債之配息為每季8250元之事
  實被告亦未舉證已交付原告匯息連動債之產品說明書，因此，
  被告反以匯息連動債之配息情形，據以推論原告與被告戊○○
  成立借款關係云云，自非可採。
(六)參以證人薛濟麟即被告板信銀行理財業務輔導證述：「（法官
  問：提示本院卷第28頁原證10該資料是交給原告？）不是，原
  證10的筆跡是我在解釋該商品時所寫上去的，該資料是被告戊
  ○○在辦公室與原告在談事情，該資料就在現場，我針對該產
  品做說明，我不清楚原告是否有購買該產品，我是針對產品做
  說明，我聽原告說他有買，跟她說明提前贖回與到期贖回是有
  差距的。」等語（見98年11月3日筆錄，本院卷第169頁），足
  認，原告於98年4月2日前往板信銀行時，仍告知證人薛濟麟其
  有購買金蟬脫殼債，始由證人薛濟麟與被告戊○○共同向原告
  勸說提前贖回金蟬脫殼債將受有利息損失等情，果原告與被告
  戊○○間成立借款之合意，且明知並未購買金蟬脫殼債，何須
  向不相干之證人薛濟麟說明購買金蟬脫殼債之事實，且由證人
  薛濟麟及被告戊○○共同以原證10之文件上詳細闡述如提前贖
  回金蟬脫殼債將受有何損失之情形，並由戊○○於原證11之文
  件記載如贖回金蟬脫殼債將受有83, 916元之損失，據此，被
  告戊○○於98年4月2日仍隱匿原告並未購買金蟬脫殼債之事實
  ，被告戊○○並於同日交付原證11之偽造之資料查詢單藉以取
  信原告，據此可知，被告戊○○向原告詐稱購買金蟬脫殼債，
  實則將原告之資金匯款於訴外人蔡靜怡等事實，堪以認定。
(七)又原告主張原證9之收據係原告於98年1月21日經由被告戊○○
  之口述而書寫等情，為被告所不爭，參以原證9之收據記載「
  茲收到美國商業銀行台北分行經由蔡友明副總先生預支至民國
  98年7月22日美金玖萬元之利息共合計新台幣壹拾壹萬壹仟貳
  佰貳拾捌元且同意下期之支息日為民國99年7月22日，中途不
  可解約」等語，經查，被告戊○○亦自認蔡友明並非美國商業
  銀行台北分行副總，利息為被告戊○○計算等語（見98年11月
  3 日筆錄，本院卷第173頁），因此，原告主張被告戊○○向
  原告詐稱由美國銀行台北分行副總蔡友明將金蟬脫殼債之利息
  預支匯息連動債之事實，應為真實。
(八)按僱用人藉使用受僱人而擴張其活動範圍，並享受其利益，且
  受僱人執行職務之範圍，或其適法與否，要非與其交易之第三
  人所能分辨，為保護交易之安全，受僱人之行為在客觀上具備
  執行職務之外觀，而侵害第三人之權利時，僱用人即應負連帶
  賠償責任。故民法第一百八十八條第一項所謂受僱人因執行職
  務不法侵害他人之權利，不僅指受僱人因執行其所受命令，或
  委託之職務自體，或執行該職務所必要之行為而言，即濫用職
  務或利用職務上之機會及與執行職務之時間或處所有密切關係
  之行為，其在外形之客觀上足認為與執行職務有關，而不法侵
  害他人之權利者，即令其係為自己利益所為之違法行為，亦應
  包括在內（最高法院91年度台上字第2627號判決意旨參照）。
  被告戊○○利用其在被告板信銀行擔任理財專員之機會，利用
  其職務上之機會，詐欺原告購買前揭債券，實則將原告之資金
  匯款至訴外人蔡友明、蔡靜怡之帳戶而侵占入己，已如前述，
  揆之前開判決意旨，係為執行職務不法侵害原告之權利，被告
  板信銀行自應與被告戊○○負連帶賠償責任。
(九)損害之發生或擴大，被害人與有過失者，法院得減輕賠償金額
  ，或免除之。民法第217條第1項載有明文。原告於96年11月22
  日購買聯博債券，並收受被告戊○○交付原證1之「特定金錢
  信託投資國內外有價證券申購指示書」。嗣於96年11月27日亦
  購買匯息連動債時，理應知悉被告亦應交付如原證1之申購指
  示書，並蓋用與原證1之相同印章，卻疏未察覺，且被告戊○
  ○先後於97年2月20日、97年5月20日、97年8月20日、97年11
  月21日、98年2月23日均有現金存款2萬元匯入原告帳戶，核與
  原告購買聯博債券，均於外幣存摺內載明聯博債券匯息之情形
  完全不同，亦疏未向被告板信銀行查證，卻至98年4月2日始向
  被告板信銀行查證而知悉未購買前揭債券，與原告主張於96年
  11 月27日購買匯息連動債、97年7月18日購買金蟬脫殼債，均
  分別相隔長達1年5月、8個月後，此段時間亦疏未向銀行取得
  對帳單，因此，原告對於前揭損害，自與有過失，本院認為原
  告應負擔百分之30之過失，原告合計匯款3,726,100元，扣除
  被告戊○○匯款於原告211,228元，原告受有損失為3,514,872
  元（1, 000,000＋2,726,100－211,228＝3,514,872），因此
  ，原告請求2,460,410元（3,514,872x0.7=2,460,410，元以下
  四捨五入），為有理由，逾此部份，應予駁回。
(十)綜上述，原告依據侵權行為法則，請求被告連帶給付新台幣2,
  460,410元及自如附表所示之利息起算日起至清償日止，按年
  息百分之五計算之利息，為有理由，逾此部份，應予駁回。
五、假執行之宣告：
    兩造陳明願供擔保，聲請宣告假執行或免為假執行，經核原
    告勝訴部分，合於法律規定，爰分別酌定相當之擔保金額宣
    告之；原告其餘假執行之聲請，因訴之駁回而失所依據，不
    予准許。
六、本件事證已明，兩造其餘攻擊防禦方法及爭點，核與本件判
    決結果無涉，爰不一一論述。
七、結論：原告之訴為一部有理由、一部無理由，依民事訴訟法
    第78條、第85條第2項，第390條第2項、第392條第2項，判
    決如主文。
中    華    民    國    98    年    11    月    17   日
                  民事第三庭    法  官  徐玉玲
以上正本係照原本作成
如對本判決上訴，須於判決送達後20日內向本院提出上訴狀
中    華    民    國    98    年    11    月    17   日
                                書記官  陳靜怡
附表：利息起算日
被告戊○○：98年5月24日
被告板信銀行：98年5月12日

司法院資訊處製作；財團法人民間司法改革基金會備份。
